【裁判字號】    95,交抗,974
【裁判日期】    951225
【裁判案由】    違反道路交通管理處罰條例
【裁判全文】
臺灣高等法院刑事裁定                 95年度交抗字第974號
抗  告  人
即受處分人  甲○○
上列抗告人因違反道路交通管理處罰條例案件，不服臺灣士林地
方法院，中華民國95年10月31日所為裁定（95年度交聲字第778
號），提起抗告，本院裁定如下：
    主  文
抗告駁回。
    理  由
一、抗告意旨略以：抗告人於95年3月28日酒後肇事後，因聽從
    開罰單之警員於接到判決書時再予繳納罰款，並已於95年7
    月25日繳付，且電洽台北市交通事件裁決所，得知只須把捐
    款收據及罰單即可銷案，於95年8月16日收到裁決書，然開
    裁決書上所載之罰款竟因延期而提高為5萬7千元，與原裁決
    所告知抗告人可用捐款抵扣不同，故抗告人於95年9月7日將
    異議狀送達於士林地檢署，扣除假日並未超過20日，因送錯
    單位，實非得以，爰請撤銷原裁定云云。
二、按受處分人不服道路交通管理處罰條例第8條主管機關所為
    之處罰者，得於接到裁決之翌日起20日內向管轄地方法院聲
    明異議，道路交通管理處罰條例第87條第1項定有明文。又
    依道路交通管理處罰條例第87條規定向管轄法院聲明異議之
    期間，自裁決送達之翌日起算，並得依法扣除在途期間；而
    交通法庭認聲明異議不合法律上之程式，且無從補正者，應
    以裁定駁回之，道路交通案件處理辦法第12條、第18條前段
    分別定有明文。而道路交通異議案件，當事人居住於處罰機
    關所在之鄉、鎮、市（包括縣轄市、省轄市及院轄市）者，
    不扣除在途期間，當事人非居住於處罰機關所在之鄉、鎮、
    市（包括縣轄市、省轄市及院轄市），但居住於受理聲明異
    議案件法院之管轄區域者，依本標準第2條第1款中之「地方
    法院在途期間」欄所載日數，扣除在途期間。法院訴訟當事
    人在途期間標準第4條第1款第1目、第2目亦定有明文。
三、經查：
  (一)本件抗告人即受處分人甲○○係居住於臺北市內湖區，而不
    在原處分處罰機關台北市交通事件裁決所之臺北市中正區，
    但其係居住於原法院轄區，其聲明異議，依照法院訴訟當事
    人在途期間標準第2條第1款，自不必扣除在途期間，合先敘
    明。
  (二)本件受處分人雖對臺北市交通事件裁決所民國95年8月7日北
    市裁四字第裁22-AEU221076號裁決不服而提起聲明異議，惟
    該裁決書已於95年8月16日送達於受處分人上揭台北市○○
    區○○路2段21號3樓住所，因郵務人員不獲會晤本人，已將
    上開裁決書於當日交與有辨別事理能力之同居人謝季安收受
    ，此有臺北市交通事件裁決所送達證書影本1紙在卷可證，
    已發生送達效力，受處分人遲至95年9月7日始具狀誤向臺灣
    士林地方法院檢察署聲明異議，並由該署於95年9月12日始
    轉給臺灣士林地方法院，此有臺灣士林地方法院檢察署、臺
    灣士林地方法院收狀章戳附於異議狀可稽，且與原法院之間
    並無在途期間之扣除問題，依照上述說明，其20日之合法提
    出異議期間即自95年8月17日（即其收受裁決書之翌日）起
    算至95年9月5日止，從而受處分人遲至95年9月12日始提出
    聲明異議狀，已逾20日聲明異議期間，縱以其向臺灣士林地
    方法院檢察署具狀之日起算，亦逾20日之聲明異議期間，是
    其異議自非屬合法，原審因而以抗告人聲明異議逾期，而裁
    定駁回抗告人聲明異議，經核並無不合。至於期間之計算，
    依民法之規定，刑事訴訟法第65條定有明文，而依民法第12
    2條規定，於一定期間內，應為意思表示者，其期間之末日
    為星期日、紀念日或其他休息日時，以其休息日之次日代之
    （參照最高法院59年台上字第469號判例），是抗告人以扣
    除假日方式計算抗告期間容有誤會，附此敘明。抗告人執上
    揭意旨指摘原裁定不當，為無理由，應予駁回。
據上論斷，應依道路交通案件處理辦法第26條，刑事訴訟法第41
3條前段，裁定如主文。
中    華    民    國    95    年    12    月    25    日
                刑事第20庭    審判長法  官  尤豐彥
                                    法  官  魏新國
                                    法  官  張明松
以上正本證明與原本無異。
不得再抗告。
                                    書記官  柯月英
中    華    民    國    95    年    12    月    25    日


司法院資訊處製作；財團法人民間司法改革基金會備份。
